ACORDAO-COMPLETO-2395163

ACÓRDÃO 2604/2020 ATA 7/2020 - SEGUNDA CÂMARA

VISTO, relatado e discutido este processo consolidado acerca de atos de reforma de militares do Comando do Exército.
ACORDAM os ministros do Tribunal de Contas da União, reunidos em sessão da 2ª Câmara, ante as razões expostas pela relatora, e com fundamento nos artigos 71, incisos III, da Constituição Federal de 1988, nos arts. 1º, inciso V, 39, inciso II, 45 da Lei 8.443/1992 e 19 da Instrução Normativa TCU 78/2018, bem como na Súmula TCU 106, em:
9.1. considerar legais os atos de reforma de Damião Alves de Oliveira, Osmar Francisco da Silva Filho, Juvenil de Campos Sampaio, Everaldo Cavalcanti de Queiroz, Paulo Ítalo de Albuquerque Bezerra, Izaías José dos Santos e João Ferreira de Lima, concedendo-lhes registro; 
9.2. considerar ilegais os atos de alteração de reforma de Damião Alves de Oliveira,  Almir César Lúcio dos Santos e Juvenil de Campos Sampaio, negando-lhes registro;
9.3. dispensar a reposição das importâncias indevidamente recebidas de boa-fé pelos interessados dos atos considerados ilegais até a data da notificação desta deliberação à unidade jurisdicionada; 
9.4. determinar ao Comando do Exército que, em relação aos atos considerados ilegais:
9.4.1. faça cessar, no prazo de 15 (quinze) dias, contado a partir da ciência desta deliberação, os pagamentos decorrentes, sob pena de responsabilidade solidária da autoridade administrativa omissa, consoante o disposto nos arts. 71, inciso IX, da Constituição Federal e 262 do Regimento Interno desta Corte;
9.4.2. dê ciência do inteiro teor desta deliberação aos interessados, alertando-os de que o efeito suspensivo proveniente da interposição de eventuais recursos, caso não providos, não os eximirá da devolução dos valores indevidamente percebidos após a notificação;
9.4.3. no prazo de 30 (trinta) dias, a partir da ciência deste acórdão:
9.4.3.1. encaminhe a este Tribunal, por cópia, comprovantes das datas em que os interessados tomarem conhecimento desta deliberação; 
9.4.3.2. emita novos atos, em que sejam suprimidas as irregularidades verificadas, e os submeta ao TCU para nova apreciação.

Atos de reforma.

Segunda Câmara

Comando do Exército - Ministério da Defesa (vinculador).

3. Interessados: Almir César Lúcio dos Santos (CPF XXX.587.084-XX), Damião Alves de Oliveira (CPF XXX.124.504-XX), Everaldo Cavalcanti de Queiroz (CPF XXX.718.174-XX), Izaías José dos Santos (CPF XXX.324.204-XX), João Ferreira de Lima (CPF XXX.381.974-XX), Juvenil de Campos Sampaio (CPF XXX.295.150-XX), Osmar Francisco da Silva Filho (CPF XXX.798.774-XX) e Paulo Ítalo de Albuquerque Bezerra (CPF XXX.255.764-XX).

13.1. Ministros presentes: Augusto Nardes (na Presidência), Raimundo Carreiro e Ana Arraes (Relatora).
13.2. Ministro-Substituto convocado: Augusto Sherman Cavalcanti.
13.3. Ministro-Substituto presente: André Luís de Carvalho.

ANA ARRAES

Adoto como parte inicial do relatório a instrução da Secretaria de Fiscalização de Pessoal, que contou com a anuência de seu corpo dirigente (peças 13 e 14) :
“INTRODUÇÃO
1.	Trata-se de atos de reforma, submetidos, para fins de registro, à apreciação do Tribunal de Contas da União (TCU) , de acordo com o art. 71, inciso III, da Constituição Federal.  Os atos foram cadastrados e disponibilizados ao TCU por intermédio do Sistema e-Pessoal, na forma do art. 2º e 4º da Instrução Normativa TCU 78/2018.
2.	Os atos desse processo pertencem às seguintes unidades:
2.1.	Unidade emissora: MINISTÉRIO DA DEFESA-COMANDO DO EXÉRCITO (VINCULADOR) .
2.2.	Unidade cadastradora:  DIRETORIA DE INATIVOS E PENSIONISTAS.
2.3.	Subunidade cadastradora: SUC7 - 7ª Região Militar .
EXAME TÉCNICO
Procedimentos aplicados
3.	Os procedimentos para exame, apreciação e registro de atos de pessoal encontram-se estabelecidos na Instrução Normativa TCU 78/2018 e na Resolução TCU 206/2007. Essas normas dispõem que os atos de pessoal disponibilizados por meio do e-Pessoal devem ser submetidos previamente a críticas automatizadas, com base em parâmetros predefinidos.
4.	As críticas das informações cadastradas na etapa de coleta do ato foram elaboradas e validadas levando-se em conta as peculiaridades de cada ato. Os itens verificados nessa etapa são inerentes a dados cadastrais, fundamentos legais, mapa de tempo, ficha financeira, assim como eventuais ocorrências de acumulação. Trata-se de verificações abrangentes, minuciosas e precisas e sem a necessidade de ação humana e, portanto, menos suscetível a falhas. As críticas aplicadas estão discriminadas no sistema, no Menu e-Pessoal, opção ‘Crítica’, que podem ser acessadas mediante concessão de perfil específico a servidores do TCU responsáveis pela análise.
5.	Além das críticas automatizadas, há verificação humana adicional no caso de haver alertas do sistema ou informações não formatadas, como esclarecimentos do gestor ou do controle interno.  
6.	As críticas também consideram os registros do Sistema Integrado de Administração de Recursos Humanos (Siape) . O Siape disponibiliza informações atualizadas sobre as parcelas que integram os proventos, diferentemente, portanto, do e-Pessoal, que informa as parcelas no momento do registro do ato. 
7.	Essa confrontação com o Siape fornece uma visão atual e verdadeira da situação, o que permite descaracterizar irregularidades e inconsistências que, embora constantes do e-Pessoal, já foram corrigidas.
8.	As verificações detectadas nos atos encontram-se discriminadas na aba de pendências de cada ato no sistema e-Pessoal, bem como nos espelhos dos atos contemplados por esta instrução.
Exame das Constatações
9.	Ato: 56778/2019 - Interessado: DAMIAO ALVES DE OLIVEIRA - CPF: XXX.124.504-XX
9.1.	Parecer do Controle Interno: considerar o ato Legal.
9.2.	Por intermédio de análises realizadas por esta Unidade Técnica no presente ato, não se constatou irregularidade que obste a chancela pela legalidade.
9.3.	Encaminhamento do ato: 
9.3.1.	Considerar LEGAL e conceder registro do ato de DAMIAO ALVES DE OLIVEIRA. 
10.	Ato: 57197/2019 - Interessado: DAMIAO ALVES DE OLIVEIRA - CPF: XXX.124.504-XX
10.1.	Parecer do Controle Interno: considerar o ato Legal.
10.2.	Por intermédio de análises realizadas por esta Unidade Técnica no presente ato, não se constatou irregularidade que obste a chancela pela legalidade.
10.3.	Encaminhamento do ato: 
10.3.1.	Considerar LEGAL e conceder registro do ato de DAMIAO ALVES DE OLIVEIRA. 
11.	Ato: 57214/2019 - Interessado: ALMIR CESAR LUCIO DOS SANTOS - CPF: XXX.587.084-XX
11.1.	Parecer do Controle Interno: considerar o ato Legal.
11.2.	Por intermédio de análises realizadas por esta Unidade Técnica no presente ato, não se constatou irregularidade que obste a chancela pela legalidade.
11.3.	Encaminhamento do ato: 
11.3.1.	Considerar LEGAL e conceder registro do ato de ALMIR CESAR LUCIO DOS SANTOS. 
12.	Ato: 57598/2019 - Interessado: OSMAR FRANCISCO DA SILVA FILHO - CPF: XXX.798.774-XX
12.1.	Parecer do Controle Interno: considerar o ato Legal.
12.2.	Por intermédio de análises realizadas por esta Unidade Técnica no presente ato, não se constatou irregularidade que obste a chancela pela legalidade.
12.3.	Encaminhamento do ato: 
12.3.1.	Considerar LEGAL e conceder registro do ato de OSMAR FRANCISCO DA SILVA FILHO. 
13.	Ato: 58043/2019 - Interessado: JUVENIL DE CAMPOS SAMPAIO - CPF: XXX.295.150-XX
13.1.	Parecer do Controle Interno: considerar o ato Legal.
13.2.	Por intermédio de análises realizadas por esta Unidade Técnica no presente ato, não se constatou irregularidade que obste a chancela pela legalidade.
13.3.	Encaminhamento do ato: 
13.3.1.	Considerar LEGAL e conceder registro do ato de JUVENIL DE CAMPOS SAMPAIO. 
14.	Ato: 58193/2019 - Interessado: JUVENIL DE CAMPOS SAMPAIO - CPF: XXX.295.150-XX
14.1.	Parecer do Controle Interno: considerar o ato Legal.
14.2.	Por intermédio de análises realizadas por esta Unidade Técnica no presente ato, não se constatou irregularidade que obste a chancela pela legalidade.
14.3.	Encaminhamento do ato: 
14.3.1.	Considerar LEGAL e conceder registro do ato de JUVENIL DE CAMPOS SAMPAIO. 
15.	Ato: 58222/2019 - Interessado: EVERALDO CAVALCANTI DE QUEIROZ - CPF: XXX.718.174-XX
15.1.	Parecer do Controle Interno: considerar o ato Legal.
15.2.	Por intermédio de análises realizadas por esta Unidade Técnica no presente ato, não se constatou irregularidade que obste a chancela pela legalidade.
15.3.	Encaminhamento do ato: 
15.3.1.	Considerar LEGAL e conceder registro do ato de EVERALDO CAVALCANTI DE QUEIROZ. 
16.	Ato: 58752/2019 - Interessado: PAULO ITALO DE ALBUQUERQUE BEZERRA - CPF: XXX.255.764-XX
16.1.	Parecer do Controle Interno: considerar o ato Legal.
16.2.	Por intermédio de análises realizadas por esta Unidade Técnica no presente ato, não se constatou irregularidade que obste a chancela pela legalidade.
16.3.	Encaminhamento do ato: 
16.3.1.	Considerar LEGAL e conceder registro do ato de PAULO ITALO DE ALBUQUERQUE BEZERRA. 
17.	Ato: 59817/2019 - Interessado: IZAIAS JOSE DOS SANTOS - CPF: XXX.324.204-XX
17.1.	Parecer do Controle Interno: considerar o ato Legal.
17.2.	Por intermédio de análises realizadas por esta Unidade Técnica no presente ato, não se constatou irregularidade que obste a chancela pela legalidade.
17.3.	Encaminhamento do ato: 
17.3.1.	Considerar LEGAL e conceder registro do ato de IZAIAS JOSE DOS SANTOS. 
18.	Ato: 76331/2019 - Interessado: JOAO FERREIRA DE LIMA - CPF: XXX.381.974-XX
18.1.	Parecer do Controle Interno: considerar o ato Perda de objeto. Justificativa:  Militar falecido em 23 de maio de 1993.
18.2.	Por intermédio de análises realizadas por esta Unidade Técnica no presente ato, não se constatou irregularidade que obste a chancela pela legalidade.
18.3.	Encaminhamento do ato: 
18.3.1.	Considerar LEGAL e conceder registro do ato de JOAO FERREIRA DE LIMA. 
CONCLUSÃO
19.	A abrangência e a profundidade das verificações levadas a efeito fundamentam convicção de que os atos 57214/2019, 56778/2019, 58043/2019, 57197/2019, 59817/2019, 58752/2019, 58193/2019, 58222/2019, 76331/2019 e 57598/2019 podem ser apreciados pela legalidade, em razão de não terem sido encontradas irregularidades nos atos, de acordo com o item Exame das Constatações desta instrução.
PROPOSTA DE ENCAMINHAMENTO
20.	Ante o exposto, com fundamento no art. 71, inciso III, da Constituição Federal, no art. 1º, inciso V, e art. 39, incisos I e II, da Lei 8.443/1992, no art. 260 do Regimento Interno do Tribunal de Contas da União, propõe-se: 
20.1.	Considerar  LEGAIS e conceder o registro dos atos de ALMIR CESAR LUCIO DOS SANTOS, DAMIAO ALVES DE OLIVEIRA, JUVENIL DE CAMPOS SAMPAIO, DAMIAO ALVES DE OLIVEIRA, IZAIAS JOSE DOS SANTOS, PAULO ITALO DE ALBUQUERQUE BEZERRA, JUVENIL DE CAMPOS SAMPAIO, EVERALDO CAVALCANTI DE QUEIROZ, JOAO FERREIRA DE LIMA e OSMAR FRANCISCO DA SILVA FILHO.”
O procurador Júlio Marcelo de Oliveira, representando o Ministério Público junto ao TCU, assim se pronunciou:
	“Trata-se de processo consolidado com dez atos de reformas deferidas pelo Ministério da Defesa/Comando do Exército, com pareceres pela legalidade emitidos pela Secretaria de Fiscalização de Pessoal – Sefip.
	Os atos de Damião Alves de Oliveira (peça 3) , Almir Cesar Lucio dos Santos (peça 4) e de Juvenil de Campos Sampaio (peça 7) foram editados para alterar as reformas dos interessados, concedendo-lhes promoções de grau hierárquico superior, em face de condição de invalidez adquirida após as reformas, com base no seguinte fundamento legal:
REF-13 - Lei nº 6.880/80, art. 104, inciso II, c/c art. 106, inciso II c/c art. 108, inciso V c/c art. 109 e art. 110, § 1º e § 2º - Reforma ex offício por ter sido julgado incapaz, definitivamente, para o serviço ativo das Forças Armadas, e com invalidez permanente por motivo de tuberculose ativa, alienação mental, esclerose múltipla, neoplasia maligna, cegueira, lepra, paralisia irreversível e incapacitante, cardiopatia grave, mal de Parkinson, pênfigo, espondiloartrose anquilosante, nefropatia grave e outras moléstias que a lei indicar com base nas conclusões da medicina especializada, com qualquer tempo de serviço. Por ter sido considerado inválido, faz jus ao grau hierárquico imediato, inclusive considerando-se os graus hierárquicos dispostos no § 2º, do art. 110, da Lei nº 6.880/80.
	O dispositivo legal utilizado para as promoções é o art. 110 da Lei 6.880/1980 que, em sua redação original, dispunha o seguinte:
Art. 110. O militar da ativa julgado incapaz definitivamente por um dos motivos constantes dos itens I e II do artigo 108 será reformado com remuneração calculada com base no soldo correspondente ao grau hierárquico imediato ao que possuir na ativa.
§ 1º Aplica-se o disposto neste artigo aos casos previstos nos itens III, IV e V do artigo 108, quando, verificada a incapacidade definitiva, for o militar considerado inválido, isto é, impossibilitado total e permanentemente para qualquer trabalho.
	Posteriormente, o art. 1º da Lei 7.580/1986, ao conferir nova redação ao art. 110 da Lei 6.880/1980, incluiu, para efeito do benefício, os militares que se encontravam na reserva remunerada, in verbis:
Art. 1º O caput do art. 110 da Lei nº 6.880, de 9 de dezembro de 1980, que dispõe sobre o Estatuto dos Militares, passa a vigorar com a seguinte redação:
Art. 110. O militar da ativa ou da reserva remunerada, julgado incapaz definitivamente por um dos motivos constantes dos incisos I e II do art. 108, será reformado com a remuneração calculada com base no soldo correspondente ao grau hierárquico imediato ao que possuir ou que possuía na ativa, respectivamente.
Art. 2º As disposições do art. 110 da Lei nº 6.880, de 9 de dezembro de 1980, são extensivas aos militares que na vigência desta lei já se encontrem na reserva remunerada e que tenham sido reformados com base nos incisos I e II do art. 108.
	O art. 2º da Lei 7.580/1986 estendeu o benefício aos militares que, na data de vigência desse diploma legal – 30/12/1986, encontravam-se na reserva remunerada e foram reformados por incapacidade definitiva, em decorrência dos motivos especificados nos incisos I e II do art. 108 da Lei 6.880/1980, em destaque:
Art. 108. A incapacidade definitiva pode sobrevir em consequência de:
I - ferimento recebido em campanha ou na manutenção da ordem pública;
II - enfermidade contraída em campanha ou na manutenção da ordem pública, ou enfermidade cuja causa eficiente decorra de uma dessas situações;
III - acidente em serviço;
IV - doença, moléstia ou enfermidade adquirida em tempo de paz, com relação de causa e efeito a condições inerentes ao serviço;
V - tuberculose ativa, alienação mental, esclerose múltipla, neoplasia maligna, cegueira, lepra, paralisia irreversível e incapacitante, cardiopatia grave, mal de Parkinson, pênfigo, espondiloartrose anquilosante, nefropatia grave e outras moléstias que a lei indicar com base nas conclusões da medicina especializada; e (Redação dada pela Lei nº 12.670, de 2012) 
VI - acidente ou doença, moléstia ou enfermidade, sem relação de causa e efeito com o serviço.
	Em suma, o disposto no art. 110 da Lei 6.880/1980, com a redação que lhe foi conferida pela Lei 7.580/1986, alcança os militares:
da ativa;
da reserva remunerada;
c) reformados com base nos incisos I e II do art. 108 da Lei 6.880/1980, que se encontravam na reserva remunerada em 30/12/1986, data de publicação da Lei 7.580/1986.
	No caso de Almir Cesar Lucio dos Santos, o ato Sisac, referente à reforma inicial, indica como motivação os incisos I, II, III, IV e V do art. 108 da Lei 6.880/1980. Ainda que o interessado tenha sido reformado pelos motivos indicados nos incisos I e II, ele não se encontrava na reserva remunerada, por ocasião da publicação da Lei 7.580/1986.
	Os outros dois militares foram reformados, inicialmente, em razão do atingimento da idade-limite de permanência na reserva, de acordo com as informações constantes do Sisac e do e-Pessoal.
	No formulário de peça 7, o campo ‘Posto/ Graduação de referência dos proventos de reserva’ foi preenchido de forma equivocada como ‘1º Tenente’. O ato de peça 6 esclarece trata-se de ‘Subtenente’.
	Conclui-se, portanto, que as alterações das concessões dos interessados não merecem prosperar, por ausência de norma que autorize as promoções concedidas.
	Nessa linha de entendimento, o Tribunal de Contas da União, na Sessão de 18/9/2019, prolatou o Acórdão 2225/2019-TCU-Plenário, cujo sumário dispõe:
SUMÁRIO: ATOS DE REFORMA. ALTERAÇÃO DE UMA DAS CONCESSÕES PARA ELEVAÇÃO, EM UM GRAU HIERÁRQUICO, DO POSTO SOBRE O QUAL CALCULADOS OS PROVENTOS DO INATIVO, EM FACE DA SUPERVENIÊNCIA DE INVALIDEZ PERMANENTE DECORRENTE DE DOENÇA ESPECIFICADA EM LEI. MILITAR ANTERIORMENTE REFORMADO COM PROVENTOS JÁ CALCULADOS SOBRE O POSTO HIERÁRQUICO SUPERIOR, POR TEMPO DE SERVIÇO. AUSÊNCIA DE PREVISÃO LEGAL PARA EXTENSÃO DA VANTAGEM ESTABELECIDA NO ART. 110 DA LEI 6.880/1980 A MILITARES JÁ REFORMADOS, BEM COMO PARA O ACRÉSCIMO DE DOIS POSTOS NO CÁLCULO DOS PROVENTOS. NEGATIVA DE REGISTRO. DETERMINAÇÕES. LEGALIDADE E REGISTRO DAS DEMAIS CONCESSÕES.
Em seu item 9.5, este Tribunal decidiu modular os efeitos do decisum, nos seguintes termos:
9.5. em atenção aos princípios da segurança jurídica e da boa-fé, aplicar o entendimento constante do voto que fundamentou o acórdão proferido pelo STJ no REsp 1.340.075/CE, relativo aos destinatários do benefício do art. 110, § 1º, da Lei 6.880/1980, aos atos concessórios a serem apreciados por este TCU a partir da data de prolação deste acórdão;
	Os atos em análise ingressaram neste Tribunal em 2019, de modo que podem ser apreciados sem a necessidade de prévia oitiva dos militares, de acordo com o entendimento firmado pelo TCU, no âmbito do Acórdão 587/2011-TCU-Plenário.
	Ante o exposto, o Ministério Público de Contas manifesta-se pela ilegalidade dos atos de alteração das reformas de Damião Alves de Oliveira (peça 3) , Almir Cesar Lucio dos Santos (peça 4) e de Juvenil de Campos Sampaio (peça 7) e aquiesce à proposição da unidade técnica, quanto aos demais atos autuados no presente processo.”
	É o relatório.

não há.

Procurador Júlio Marcelo de Oliveira.

ATOS DE REFORMA. LEGALIDADE E REGISTRO DE SETE ATOS. ILEGALIDADE E NEGATIVA DE REGISTRO DOS TRÊS ATOS RESTANTES EM FACE DE ELEVAÇÃO DA REMUNERAÇÃO POR INVALIDEZ ULTERIOR À REFORMA (ART. 110 DA LEI 6.880/1980). DETERMINAÇÕES. 1. A reforma do militar com a remuneração calculada com base no soldo correspondente ao grau hierárquico superior ao que possuir ou que possuía na ativa, nos termos do art. 110, § 1º, c/c o art. 108, inciso V, da Lei 6.880/1980, restringe-se aos militares da ativa ou da reserva remunerada, na exata disposição do caput do art. 110, não sendo possível a concessão do benefício aos militares já reformados que se tornem inválidos.

REFORMA (REFO)

Secretaria de Fiscalização de Pessoal (Sefip).

Trata-se de dez atos de reforma de militares do Comando do Exército, do Ministério da Defesa.
Após examinar as informações encaminhadas a esta Corte de Contas, por não ter identificado irregularidades, a Secretaria de Fiscalização de Pessoal emitiu parecer propondo que todos os atos avaliados fossem apreciados pela legalidade.
O procurador Júlio Marcelo de Oliveira, representando o Ministério Público junto ao TCU, divergiu parcialmente dessa proposta, por entender que três desses atos deveriam ser considerados ilegais.
Acompanho o entendimento do douto procurador pelas razões que passo a expor.
O ato de reforma inicial de Damião Alves de Oliveira (peça 2) , o qual manteve o último posto por ele ocupado na ativa – 3º Sargento –, teve como motivo o atingimento da idade limite para permanência na reserva. Posteriormente, em decorrência do surgimento de enfermidade relacionada no inciso V do art. 108 da Lei 6.880/1980, esse ato foi alterado (peça 3) , com a promoção do militar para o posto de 2º Sargento.
Situação semelhante ocorreu com Juvenil de Campos Sampaio, que foi reformado por ter atingido a idade limite para permanência na reserva, mantendo-se o último posto por ele ocupado na ativa – Subtenente (peça 6) . Posteriormente, o militar foi promovido a 1º Tenente, após constatação de invalidez permanente (peça 7) .
Por fim, Almir César Lúcio dos Santos, soldado reformado em 1997, foi promovido a 3º Sargento, em decorrência da constatação de invalidez permanente (peça 4) durante a reforma.
Em todos esses casos, não se respeitou o regramento constante do art. 110 da Lei 6.880/1980, o qual estabelece que somente militares da ativa ou da reserva remunerada sejam reformados com remuneração calculada com base no soldo correspondente ao grau hierárquico imediatamente superior àquele da ativa após ser julgado incapaz definitivamente em consequência de problemas relacionados nos incisos I a V do art. 108 daquele instituto legal:
“Art. 110. O militar da ativa ou da reserva remunerada, julgado incapaz definitivamente por um dos motivos constantes dos incisos I e II do art. 108, será reformado com a remuneração calculada com base no soldo correspondente ao grau hierárquico imediato ao que possuir ou que possuía na ativa, respectivamente.   (Redação dada pela Lei nº 7.580, de 1986) 
§ 1º Aplica-se o disposto neste artigo aos casos previstos nos itens III, IV e V do artigo 108, quando, verificada a incapacidade definitiva, for o militar considerado inválido, isto é, impossibilitado total e permanentemente para qualquer trabalho.” (grifei) 
Esse é o entendimento firmado por este Tribunal no recente Acórdão 2225/2019-TCU-Plenário, da relatoria do ministro Benjamin Zymler, que alterou a jurisprudência desta Corte, conforme o sumário transcrito a seguir:	
“Sumário:  (...) Alteração de uma das concessões para elevação, em um grau hierárquico, do posto sobre o qual calculados os proventos do inativo, em face da superveniência de invalidez permanente decorrente de doença especificada em lei. Militar anteriormente reformado com proventos já calculados sobre o posto hierárquico superior, por tempo de serviço. Ausência de previsão legal para extensão da vantagem estabelecida no art. 110 da Lei 6.880/1980 a militares já reformados, bem como para o acréscimo de dois postos no cálculo dos proventos. Negativa de registro. Determinações. Legalidade e registro das demais concessões.” (grifei) 
Destaco que os Acórdãos 13.183 a 13.188, 13.965, 14.104, 14.105 e 14.550/2019 da 1ª Câmara (todos relatados pelo ministro Benjamin Zymler) e o Acórdão 13083/2019-TCU-Segunda Câmara (relatado pelo ministro-substituto André de Carvalho) , entre outros, foram nesse mesmo sentido.
Nesse contexto, verifica-se que os atos de alteração das reformas de Damião Alves de Oliveira, Juvenil de Campos Sampaio e Almir César Lúcio dos Santos, efetivamente, devem ser considerados ilegais.
12.	No que concerne aos demais atos analisados nestes autos, não foram apontadas irregularidades; devem, pois, ser considerados legais, com o respectivo registro.
	Ante o exposto, voto por que este Colegiado aprove a minuta de acórdão que submeto à sua deliberação.
TCU, Sala das Sessões Ministro Luciano Brandão Alves de Souza, em 17 de março de 2020.
ANA ARRAES 
Relatora